【裁判字號】    98,訴,751
【裁判日期】    990730
【裁判案由】    債務不履行損害賠償
【裁判全文】
臺灣臺北地方法院民事判決               98年度訴字第751號
原      告  王舜瑩
            段廣琪
            王世蕙
            黃麗珍
            魯修鳳
            江彥輝
            林淑瑾
            傅怡真
            張靜雪
            陳惠苓
前列10人共同
訴訟代理人  劉衡慶律師
            何宗翰律師
            陳冠宇律師
被      告  興富發建設股份有限公司
法定代理人  鄭欽天
訴訟代理人  陳峰富律師
            張簡勵如律師
            施汎泉律師
            劉博文律師
複代理人    蔡宜蓁律師
            劉仁閔律師
上列當事人間請求損害賠償事件，本院於民國99年7 月1 日言詞
辯論終結，判決如下：
    主  文
被告應各給付原告如附表所示之金額，及均自民國九十七年十一
月二十五日起至清償日止，按年息百分之五計算之利息。
原告其餘之訴駁回。
訴訟費用由被告負擔百分之十三，其餘由原告負擔。
本判決第一項於原告分別以如附表所示之金額供擔保後，得假執
行；被告如以附表所示之金額為原告預供擔保，得免為假執行。
原告其餘假執行之聲請駁回。
    事實及理由
一、原告起訴主張：
  (一)原告王舜瑩、林淑瑾、王世蕙、段廣琪、黃麗珍、張靜雪、
    江彥輝於民國94年間分別向被告購買信義香榭預售屋建案（
    下稱系爭建案）之A5棟第18樓、A7棟第13樓、A3棟第11樓、
    A7棟第14樓、A2棟第10樓、B2棟第2 樓、B2棟第5 樓之房屋
    各1 戶；另訴外人李淑媛、徐娟惠及林芳如向被告購買系爭
    建案B2棟第3 樓、A2棟第16樓及A6棟第13樓之房屋各1 戶，
    嗣於95年、及96年間將上開買賣契約之一切權利義務分別讓
    渡予原告魯修鳳、傅怡真及陳惠苓等人。
  (二)被告為建築業務之專業經營者，竟於系爭建案之廣告內容中
    誆稱該建案係「信義特區第一座熱帶雨林生態系造園計畫，
    近1 千坪亞馬森花園，擷取亞馬遜森林的盎然林相」、「60
    米迴車廣場：整體建築向後退縮，創造和仁愛路一樣寬闊的
    迴車動線」云云，惟前開廣告與系爭建案完工後之品質並不
    相符，被告所交付之系爭屋屋，就「迴車廣場」部分，實際
    上欠缺迴車功能之效用；且廣告所稱之「千坪花園」僅有20
    0 坪，亦不足千坪，上開廣告嗣經行政院公平委員會（下稱
    公平會）於97年8 月7 日以公處字第097105號處分書判定廣
    告不實，因而科處被告新台幣（下同）300 萬元罰鍰。雖被
    告不服而迭提起訴願、行政訴訟等救濟程序後，仍經臺灣臺
    北高等行政法院以98年度訴字第680 號判決駁回被告之訴，
    並經最高行政法院以98年裁字第2792號駁回其上訴確定在案
    。原告因被告廣告不實，致誤信系爭建案確有「迴車廣場」
    、「千坪花園」等公共設施，而與被告簽約買受系爭房屋，
    因此受有損害，且上開廣告內容亦為兩造契約內容之一部分
    ，被告未能提供與廣告內容相同品質及效用之給付，自屬不
    完全給付，爰依民法第227 條第1 項準用同法第226 條、第
    359 條等規定，及公平交易法第21條、第31條之規定，請求
    被告賠償損害及減少價金各50萬元等語。並聲明：(一)被告應
    給付原告王舜瑩50萬元，及自起訴狀送達至被告翌日起至清
    償日止，按年息百分之5 之利息。(二)被告應給付原告段廣琪
    50萬元，及自起訴狀送達至被告翌日起至清償日止，按年息
    百分之5 之利息。(三)被告應給付原告王世蕙50萬元，及自起
    訴狀送達至被告翌日起至清償日止，按年息百分之5 之利息
    。(四)被告應給付原告黃麗珍50萬元，及自起訴狀送達至被告
    翌日起至清償日止，按年息百分之5 之利息。(五)被告應給付
    原告魯修鳳50萬元，及自起訴狀送達至被告翌日起至清償日
    止，按年息百分之5 之利息。(六)被告應給付原告江彥輝50
    萬元，及自起訴狀送達至被告翌日起至清償日止，按年息百
    分之5 之利息。(七)被告應給付原告林淑瑾50萬元，及自起訴
    狀送達至被告翌日起至清償日止，按年息百分之5 之利息。
    (八)被告應給付原告傅怡真50萬元，及自起訴狀送達至被告翌
    日起至清償日止，按年息百分之5 之利息。(九)被告應給付原
    告張靜雪50萬元，及自起訴狀送達至被告翌日起至清償日止
    ，按年息百分之5 之利息。(十)被告應給付原告陳惠苓50萬元
    ，及自起訴狀繕本送達被告翌日起至清償日止，按年息百分
    之5之利息。(十一)原告願供擔保請准宣告假執行。
二、被告則以：
  (一)伊於廣告文宣及銷售現場對「千坪花園」及「迴車廣場」之
    設計均已加以告知及揭示，完工結果亦與告知內容相符，並
    無不完全給付及物之瑕疵存在。按廣告之目的，在吸引消費
    者就商品產生注意力進而刺激其購買慾，惟限於篇幅及廣告
    之效果，自難期企業主於廣告中鉅細靡遺詳述商品各細節，
    尤以預售屋交易時，買賣標的物尚未具體成型，建商常藉助
    抽象的建物鳥瞰圖或建築模型、大型文宣，以呈現具體的交
    易客體，並就銷售建物之外觀、造型、格局規劃，環繞圍路
    及附近的公共建築設施等環境大體描繪，以令交易相對人對
    所欲買賣之預售屋將來可能狀況有所瞭解，並以此輔助告知
    買賣內容。且伊於廣告文案之建物一樓平面彩繪參考圖及建
    築模型、預售屋現場大型表板上，充分揭示有關系爭建物大
    門前廣場與建物後方花園之占地示意，並無刻意為不實廣告
    或故意不告知物之瑕疵之情形，其後完工現況亦與前揭告知
    內容相符。又「迴車廣場」重在營造開闊空間與氣派門廳之
    意象，且主管機關亦認為可由住戶以自訂管理規約方式而實
    際迴車使用，並無原告所指無約定效用之情形。而「千坪花
    園」部分，伊已明示系爭建案基地僅千坪，且依廣告內容觀
    之，亦可徵明是以整體建案作為一熱帶雨林生態系之造園計
    畫，透過文字之閱讀即可正確理解。況買屋乃終身大事，買
    方應對系爭建案基地所在、相關大小有相當之瞭解，則原告
    於雙方締結買賣契約前，應已明知系爭建案並非另設1 「千
    坪花園」，而是以千坪基地作為整體建築設計理念，方為合
    理。被告已給付等同上開設計理念之系爭建物，實際給付內
    容與契約約定品質、效用亦無違背，原告請求伊負損害賠償
    責任及減少價金云云，自非有據。
  (二)再者，契約應以交易雙方進行磋商後達於意思表示一致者為
    內容，此觀民法第153 條規定自明。至於吸引消費者前來觀
    賞之廣告內容，其目的、作用乃在於吸引顧客購買欲望，引
    發客戶觀看及興趣之動機，廣告為商機之媒介，法律性質上
    屬於「要約之引誘」。行政機關為管制消費秩序之公平所為
    之措施，與出賣人與買受人訂定之私法上權利義務關係，係
    屬二事，不可混為一談。私法上之權利義務關係，應以雙方
    當事人間之言詞或書面約定為依歸，因之契約應以交易雙方
    曾進行磋商後達於意思表示一致者為內容。如契約雙方未於
    進行磋商中達於一致之意思表示合致，自非伊所應給付之內
    容。是契約附件以外之廣告，原則僅供締約參考之用，系爭
    房屋買賣契約第24條亦明定銷售廣告非買賣合約之一部分，
    並提供5 天以上時間使原告得以詳細審閱系爭契約，原告有
    充分時間閱讀系爭契約並與伊進行磋商，然於簽約時就廣告
    內容並未為任何保留、加註或質疑，自難認系爭廣告為契約
    內容之一部分。
  (三)又原告於買受系爭建物3 年後，該系爭建物每坪市價約為72
    .79 萬元，對照原告原始購買價格每坪單價約在48萬至57萬
    元間，系爭建物現實上既無任何客觀價值減損之情事，足證
    原告並未受有損害，被告當亦無負物之瑕疵、不完全給付抑
    或廣告不實之損害賠償責任可言。縱令原告受有損害，惟迴
    車廣場僅為系爭建物所有32項公設項目之1 ，原告就該廣場
    部分得請求減少價金之金額，應僅為房屋總價公設部分之
    1/32，且迴車廣場面積僅占全部公設面積比例之4%，而全部
    公設面積又只占系爭建物面積之33% ，則原告持有迴車廣場
    之公設比例，至多僅為全部建案面積之1%，是原告就此部分
    可請求金額，至多為原購買價格之1%。況此廣場僅有效能之
    減損，並非全然不能使用，故原告此部分請求之金額，自應
    少於上開標準，方屬合理。況伊並無故意不告知瑕疵之情形
    ，原告未盡從速檢查、即刻通知之義務，竟遲至97年底始行
    主張，應視為業已承認其所受領之物，原告之價金減少請求
    權，已因6 個月除斥期間經過而消滅，而不得再行主張等語
    。並聲明：(1)原告之訴及假執行之聲請均駁回。(2)如受不利
    判決，願供擔保請准宣告免為假執行。
三、兩造不爭執之事實：
  (一)原告王舜瑩、林淑瑾、王世蕙、段廣琪、黃麗珍、張靜雪、
    江彥輝分別向被告購買信義香榭預售屋建案之A5棟第18樓、
    A7棟第13樓、A3棟第11樓、A7棟第14樓、A2棟第10樓、B2棟
    第2 樓、B2棟第5 樓房地，原告魯修鳳由李淑媛讓渡預售系
    爭建案B2棟第3 樓房地一切權利義務，原告傅怡真由徐娟惠
    讓渡預售系爭建案A2棟第16樓房地一切權利義務，原告陳惠
    苓由林芳如讓渡預售系爭建案A6棟第13樓房地一切權利義務
    。
  (二)被告於系爭建案之廣告指出，系爭建案係「信義特區第一座
    熱帶雨林生態系造園計畫，近1 千坪亞馬森花園，擷取亞馬
    遜森林的盎然林相」、「60米迴車廣場：整體建築向後退縮
    ，創造和仁愛路一樣寬闊的迴車動線」。
  (三)上開廣告業經公平會於97年8 月7 日以公處字第097105號處
    分書，科處被告300 萬元罰鍰，被告業已就上開行政處分於
    97年9 月2 日提起訴願，行政院訴願審議委員會駁回訴願，
    被告提起行政訴訟，經臺北高等行政法院以98年度訴字第68
    0 號判決駁回被告之訴，並經最高行政法院以98年裁字第27
    92號駁回其上訴確定在案。
  (四)系爭建案所坐落之土地係由大華建設股份有限公司（下簡稱
    大華公司）出售予原告，被告並非該土地之出賣人（見本院
    卷四第302 頁背面）。
四、原告主張系爭廣告文宣所述「千坪花園」、「迴車廣場」等
    公共設施皆屬契約內容之一部分，而被告為不完全之給付或
    有瑕疵等語，然為被告所否認，並以前揭情詞置辯，是本件
    之爭點厥為：(一)原告魯修、傅怡真、陳惠苓是否得依契約
    承擔之法理對被告主張原買受人之權利？(二)被告是否負有給
    付原告「千坪花園」、「迴車廣場」之義務？被告是否構成
    不完全給付？原告因被告不完全給付所受損害為何？金額若
    干？(三)原告是否有廣告不實？原告依公平交易法第21條、第
    31條請求被告負損害賠償責任，有無理由？(四)系爭建案無千
    坪花園、60米迴車廣場，是否為物之瑕疵？原告是否得依民
    法第359條規定請求減少價金？應減少價金若干？
  (一)原告魯修、傅怡真、陳惠苓是否得依契約承擔之法理對被
    告主張原買受人之權利？
    按契約承擔乃以承受契約當事人地位為標的之契約，亦即依
    法律行為所生之概括承受，而將由契約關係所發生之債權、
    債務及其他附隨的權利義務關係一併移轉，與債務承擔者，
    承擔人僅承擔原債務人之債務，在性質上並不相同（最高法
    院97年度台上字第1864號判決要旨參照）。查訴外人李淑媛
    、徐娟惠及林芳如向被告購買系爭建案B2棟第3 樓、A2 棟
    第16樓及A6棟第13樓等房屋後，於95年、及96年間將上開買
    賣契約之一切權利義務分別讓渡予原告魯修鳳、傅怡真及陳
    惠苓3 人等情，既為被告所不爭執，且有契約書、契約讓渡
    書影本附卷可稽（見本院97年度審訴字第1833號卷一，下稱
    審訴卷一，第62至83頁、第84至104 頁、第205 頁至第221
    頁），應堪信為真實。原告魯修、傅怡真、陳惠苓依契約
    承擔之法理，本即應承擔一切讓與人享有之債權及負擔之債
    務，且及於因契約所生請求上地位。另舉凡撤銷權、解除權
    、終止權等與契約關係不可分之形成權，亦均得由承受人行
    使負擔之。則原告魯修、傅怡真、陳惠苓對被告主張原買
    受人之權利，於法自屬有據。被告抗辯渠等並非直接向被告
    買受系爭建案，不得據此主張廣告不實之相關權利云云，洵
    非可取。
  (二)被告是否負有給付原告「千坪花園」、「迴車廣場」之義務
    ？被告是否構成不完全給付？原告因被告不完全給付所受損
    害為何？金額若干？
  (1)按消費者保護法第22條係規定：「企業經營者應確保廣告內
    容之真實，其對於消費者所負之義務不得低於廣告內容」，
    並未明定「廣告為要約」或「廣告必為契約內容之一部」，
    故消費者如信賴廣告內容，依企業經營者提供之廣告訊息與
    之洽談而簽訂契約，於契約中雖未就廣告內容再為約定，企
    業經營者所應負之契約責任，仍及於該廣告內容，該廣告固
    應視為契約之一部。惟簽訂契約時倘雙方已就廣告內容另為
    斟酌、約定，或企業經營者並未再據原屬「要約引誘」之廣
    告為訂約之說明、洽談，使之成為具體之「要約」，縱其廣
    告之內容不實，應受消費者保護法或公平交易法之規範，自
    難逕謂該廣告為要約或已當然成為契約之一部（最高法院92
    年度台上字第2694號判決要旨參照）。易言之，廣告內容並
    非當然成為契約之一部分，仍應斟酌具體個案，依締約時之
    情狀綜合判斷之。經查，觀之兩造於系爭買賣契約書中僅就
    房屋面積、坐落位置、面積誤差及價款找補、價金給付方式
    、建築構造及施工規範、完工期限、產權登記及交付、違約
    處罰等項目為約定，並未支字提及「迴車廣場」、或「千坪
    花園」等各項公共設施之名稱、功能及面積等內容，故消費
    者針對系爭廣告中所提及32項公共設施之具體內容部分，因
    當時建築物尚未興建，均僅能信賴廣告、圖說、建物模型及
    現場銷售人員之說明等資訊，並據此決定是否與被告締約，
    此參諸證人王康慈證稱：現場銷售人員有提供廣告、房屋示
    意圖給我們看，簽約時僅針對房屋面積及公共設施所占比例
    表示意見等語（見本院卷三第52-54 頁背面），即可佐證。
    是被告雖抗辯系爭建物之公共設施部分是否有瑕疵給付，應
    悉依系爭買賣契約以資酌定云云，然本案就公共設施部分於
    買賣契約條文中均付之闕如，如採此見解，豈非任由企業經
    營者得恣意變更或決定各公共設施之項目及內涵。是雖兩造
    於系爭契約中未就廣告內容再為約定，且系爭買賣契約第24
    條第3 款復約定「附件以外之廣告、宣傳及說明等文件或圖
    說僅供參考之用，甲乙雙方同意不視為本契約之一部分。」
    ，然矧之本件買賣契約之內容及締約經過，上開契約條文並
    未公共設施為具體特定之記載，無法保障消費者權益，對消
    費者顯失公平，此參照消費者保護法第12條第1 項、第2 項
    第3 款：「定型化契約中之條款違反誠信原則，對消費者顯
    失公平者，無效。定型化契約中之條款有下列情形之一者，
    推定其顯失公平……三、契約之主要權利或義務，因受條款
    之限制，致契約之目的難以達成者。」之立法精神，不難明
    瞭。是有關系爭建案公共設施之內容既未明確約定於買賣契
    約中，應無由全然排除廣告、宣傳及說明等文件或圖說作為
    契約內容之一部分，則企業經營者自仍應負此部分之契約責
    任，方符公平。
  (2)第查，原告主張被告於廣告內容中刊登系爭建案有「60米迴
    車廣場」，惟被告興建之迴車廣場實際上並無法供經常性迴
    車使用乙情，雖為被告所否認，然此業經行政院公平交易委
    員會向台北市政府函查後，由臺北市政府函覆「系爭建築物
    前庭廣場使用用途係屬指定廣場式開放空間」，依臺北市土
    地使用分區管制規則第82條規定，該公共開放空間非經變更
    使用執照，不得任意變更開放空間內之各項設施、搭建構造
    物或做其他用途。又依修訂臺北市信義計畫地區細部計畫暨
    配合修訂主要計畫案（第2 次通盤檢討）規定，本建案須於
    基地臨松德路側留設1 處廣場式公共開放空間，並於臨松德
    路及信義路側留設10公尺帶狀式公共開放空間，該空間應全
    天開放供民眾使用，不得作為車輛迴車使用，且因屬都市計
    畫剛性規定，無法變更作為其他使用，前揭迴車廣場依法不
    得作為迴車使用等語，有台灣高等行政法院98年度訴字第68
    0 號判決書1 份在卷可稽（見本院卷四第201 頁），故被告
    抗辯：系爭迴車廣場仍可由住戶以自訂管理規約方式迴車使
    用云云，洵非可取。再矧之系爭廣告文宣中刊登「60米迴車
    廣場：整體建築向後退縮，創造和仁愛路一樣寬闊的迴車動
    線」等語，並於前開文字上方放置一迴車廣場及車輛停放建
    物大門口之圖片，有系爭建案文宣1 份附卷可憑（參見本院
    卷三第100 頁），上開廣告內容已足讓消費者誤認系爭建案
    未來將設有可供住戶經常性使用之迴車廣場，而非僅重在營
    造開闊空間與氣派門廳之意象或緊急迴車使用甚明，是被告
    抗辯迴車廣場與告知內容並無不符云云，自無可採。
  (3)再查，被告於系爭建案之廣告中指出，系爭建案係「信義特
    區第一座熱帶雨林生態系造園計畫，近1 千坪亞馬森花園，
    擷取亞馬遜森林的盎然林相」等語，固為兩造所不爭執，惟
    系爭建案所核發之使用執照，基地面積為3,282 平方公尺即
    約1 千坪，本無可能在基地上同時存有一近1 千坪之花園。
    況於系爭建案之銷售現場已同時提供比例相符之建物模型供
    原告察看，另接待中心亦係模擬護城河、商務服務中心及琴
    韻廳等公共設施而興建，消費者並可透過銷售人員陪同或自
    行前往基地察看坐落位置及面積等情，業據證人即代銷人員
    黃惠玲到庭證述在卷（見本院卷三第54-5 6頁），則原告對
    於系爭建案之基地面積、建物與公共設施之占地及比例等至
    少應有粗略之瞭解，是上開廣告固為吸引消費者前往看屋而
    有用詞誇大不實之情形，然原告於締約前既可實際觀看系爭
    建案之基地及建物模型，對於基地面積、及公共設施之項目
    、所占比例等均應有所知悉，衡情應無僅因上開廣告用語而
    陷於錯誤之可能。況系爭基地坐落於台北市○○路上之精華
    地段，原告實無可能單憑廣告用詞，而誤信系爭建案僅其中
    一項公共設施之面積即高達近1 千坪，且證人黃惠玲亦證稱
    ：伊會向消費者說明亞馬森花園僅為基地之一部分，且客人
    均會去看基地現場，伊等亦會主動告知基地面積等語，則「
    千坪花園」之廣告文宣內容雖有不實，然被告既已同時提供
    其他管道足讓消費者知悉公共設施之占地及比例等資訊，自
    難認此部分之廣告文字亦屬兩造契約之一部分。至上開廣告
    雖經公平會於97年8 月7 日以公處字第097105號處分書，科
    處被告300 萬元罰鍰，並經行政院訴願審議委員會駁回訴願
    ，其後復由臺北高等行政法院以98年度訴字第680 號判決駁
    回被告之訴，並經最高行政法院以98年裁字第2792號駁回其
    上訴確定在案，已如前述，惟被告係因廣告內容虛偽不實而
    違反公平交易法第21條第1 項之規定，然原告係透過代銷人
    員之解說、觀看建物模型、接待中心暨樣品屋、建材介紹、
    基地現場參觀等管道以瞭解系爭建案後，方同意與被告締約
    ，況買屋乃人生重大之決定，斷無可能僅憑廣告文宣即簽立
    買賣契約。故原告主張上開廣告內容亦為系爭契約之一部分
    云云，洵非可採。
  (4)按因可歸責於債務人之事由，致為不完全給付者，債權人得
    依關於給付遲延或給付不能之規定行使其權利。民法第227
    條第1 項定有明文。所謂不完全給付，係指債務人提出之給
    付，不符合債之本旨而言，其型態有瑕疵給付及加害給付兩
    種。又物之瑕疵係指存在於物之缺點而言。凡依通常交易觀
    念，或依當事人之決定，認為物應具備之價值、效用或品質
    而不具備者，即為物有瑕疵。出賣人依民法第354 條第1 項
    規定，自負有擔保其物依民法第373 條之規定危險移轉於買
    受人時，無滅失或減少其價值之瑕疵，亦無滅失或減少其通
    常效用，或契約預定效用之瑕疵。買賣標的物如係特定物，
    於契約成立前已發生瑕疵，而出賣人於締約時，因故意或過
    失未告知該瑕疵於買受人，而買受人不知有瑕疵仍為購買者
    ，則出賣人所為給付之內容不符合債務本旨，即應負不完全
    給付之債務不履行責任（最高法院94年度台上字第1112號判
    決要旨參照）。查被告所給付之「迴車廣場」並無經常性迴
    車之功能，顯不具備依通常交易觀念或依當事人之決定所應
    具備之價值、效用或品質，自屬不完全之給付。且上開瑕疵
    因屬都市計畫剛性規定，無法變更作為其他使用，依法不得
    作為迴車使用，已詳述如前，足見該瑕疵已無從補正。再者
    ，原告是否因被告上開瑕疵給付而受有損害，應以給付當時
    之情狀判斷之，而不應以系爭建案於起訴後之某一時點之市
    價為基準，計算其所受之損害，是被告抗辯原告購屋後，系
    爭建物之市價仍有上漲，並未受有損害云云，顯非可採。從
    而，原告依民法第227 條第1 項、第226 條第1 項之規定，
    請求被告負債務不履行之損害賠償責任，核屬有據。
  (5)末按，當事人已證明受有損害而不能證明其數額或證明顯有
    重大困難者，法院應審酌一切情況，依所得心證定其數額。
    民事訴訟法第222 條第2 項定有明文。原告因被告所交付之
    「迴車廣場」不能為經常性迴車使用，其效用減損而受有損
    害，惟經本院送請臺北市不動產估價師公會鑑定系爭房屋因
    上開瑕疵價值減損之金額，然經該公司以98年12月8 日（98
    ）臺北估價師字第130 號函覆「因上述要求鑑定事項無法量
    化，致無法精確評估減少之價金，故本會無法承作本案，特
    此說明。」（見本院卷三第266 頁) ，堪認原告證明其所受
    損害之實際數額有重大困難，爰由本院審酌一切情況所得心
    證認定其數額。經查，原告係分別以如附表所示之價金向被
    告購買系爭房屋，土地部分則係另行向大華建設股份有限公
    司所購買乙情，為兩造所不爭執（見本院卷四第103 頁背面
    ），而系爭建案之公設比約33% （詳細公設比如附表所示）
    ，「迴車廣車」面積則占公設面積之4%，則審酌原告買受系
    爭房屋之價金、共同分擔系爭迴車廣場之金額、暨該廣場仍
    可供緊急迴車使用，並非全然無效用，其效用應僅減損8 成
    等情，認原告請求被告賠償如附表所示金額之範圍內，為有
    理由，逾此部分之請求，則屬無據，應予駁回。
五、綜上所述，原告依民法第227 條第1 項、第226 條第1 項之
    規定，請求被告各給付原告王舜瑩、林淑瑾、王世蕙、段廣
    琪、黃麗珍、張靜雪、江彥輝、魯修鳳、傅怡真及陳惠苓等
    人如附表所示之金額，及各自起訴狀繕本送達翌日即97年11
    月25日起至清償日止，按年息5%計算之利息，為有理由，應
    予准許，逾此範圍之請求，則無理由，不應准許。
六、本件事證已臻明確，兩造其餘攻擊防禦方法，核與判決之結
    果不生影響，爰不予逐一論駁，併此敘明。
七、兩造分別陳明願供擔保，聲請宣告假執行及免為假執行，經
    核原告勝訴部分，核無不合，爰分別酌定相當之擔保金額宣
    告之；原告其餘假執行之聲請，因訴之駁回而失所依據，不
    予准許。
八、訴訟費用負擔之依據：民事訴訟法第79條、第85條第1 項。
中    華    民    國    99    年    7     月    30    日
                    民事第五庭  法  官  吳佳薇
以上正本係照原本作成。
如對本判決上訴，須於判決送達後20日內向本院提出上訴狀。如
委任律師提起上訴者，應一併繳納上訴審裁判費。
中    華    民    國    99    年    7     月    30    日
                                書記官  黃曼琳
附  表：
   以新臺幣為單位計算
  ┌───┬───┬─────┬───┬────┬────┬────────┬─────┐
  │原告  │戶別  │房屋總價  │公設比│廣場占  │出資金額│被告應賠償金額( │原告供擔保│
  │      │      │(元)      │      │公設    │(元)    │元以下四捨五入  │假執行之金│
  │      │      │          │      │        │        │)暨供擔保免為假 │額（元）  │
  │      │      │          │      │        │        │執行之金額      │          │
  ├───┼───┼─────┼───┼────┼────┼────────┼─────┤
  │王舜瑩│A5-18F│3,520,000 │33.23%│   4%   │46,788  │ 37,430         │12,500    │
  ├───┼───┼─────┼───┼────┼────┼────────┼─────┤
  │林淑瑾│A7-13F│5,874,000 │33.18%│   4%   │77,960  │ 62,368         │20,800    │
  ├───┼───┼─────┼───┼────┼────┼────────┼─────┤
  │魯修鳳│B2-3F │6,573,600 │33.19%│   4%   │87,271  │ 69,817         │23,300    │
  ├───┼───┼─────┼───┼────┼────┼────────┼─────┤
  │傅怡真│A2-16F│7,801,200 │33.19%│   4%   │103,568 │ 82,854         │27,700    │
  ├───┼───┼─────┼───┼────┼────┼────────┼─────┤
  │王世蕙│A3-11F│6,248,000 │33.21%│   4%   │82,998  │ 66,398         │22,200    │
  ├───┼───┼─────┼───┼────┼────┼────────┼─────┤
  │黃麗珍│A2-10F│7,246,800 │33.19%│   4%   │96,208  │ 76,966         │25,700    │
  ├───┼───┼─────┼───┼────┼────┼────────┼─────┤
  │張靜雪│B2-2F │5,887,200 │33.19%│   4%   │78,158  │ 62,526         │20,900    │
  ├───┼───┼─────┼───┼────┼────┼────────┼─────┤
  │江彥輝│B3-5F │5,843,200 │33.21%│   4%   │77,621  │ 62,097         │20,700    │
  ├───┼───┼─────┼───┼────┼────┼────────┼─────┤
  │段廣琪│A7-14F│6,745,200 │33.18%│   4%   │89,522  │ 71,618         │23,900    │
  ├───┼───┼─────┼───┼────┼────┼────────┼─────┤
  │陳惠苓│A6-13F│3,128,400 │33.92%│   4%   │42,446  │ 33,957         │11,400    │
  └───┴───┴─────┴───┴────┴────┴────────┴─────┘

司法院資訊處製作；財團法人民間司法改革基金會備份。
